Inventaris van het archief van het Bureau Secretaris-Generaal, taakvoorgangers en taakopvolgers van het Ministerie van Onderwijs, Cultuur en Wetenschap (1922 -) 1945 - 1998
Nationaal Archief, Den Haag
- Bureau Secretaris Generaal, taakvoorgangers en taakopvolgers, A
  - Stukken betreffende bijzondere onderwerpen, A.2
    - Taak, A.2.3
      - Onderscheidingen, A.2.3.06
        - Koninklijke Onderscheidingen aan Nederlanders, A.2.3.06.1
          - Stukken betreffende het behandelen van verzoeken tot goedkeuring inzake het toekennen van Koninklijke Onderscheidingen aan Nederlanders., 1935 - 1998; 479-1087; 570 pakken en 40 omslagen
            - In het jaar 1962., 587-598
              - E - G., 589
              - H - J., 590
              - K - Le., 591
              - Li - N., 592
              - O - R., 593
              - S., 594
              - T - V., 595
              - W - Z., 596
              - Voordrachten voor een onderscheiding aan meerdere personen per voordracht., 597-598
                - jan. - dec., 597
                - apr., 598
            - In het jaar 1963., 599-613
              - A - Boeh., 599
              - Boer - Bijl., 600
              - C - Doo., 601
              - Dor - E., 602
              - F - G., 603
              - H - I., 604
              - J - K., 605
              - L - M., 606
              - N - Q., 607
              - R - Slof., 608
              - Smit - T., 609
              - U - V., 610
              - W - Z., 611
              - Voordrachten voor een onderscheiding aan meerdere personen per voordracht., 612-613
                - jan. - apr., 612
                - mei - dec., 613
            - In het jaar 1964., 614-628
              - A - Bro., 614
              - Bru - Dol., 615
              - Dom - Gra., 616
              - Gri - H., 617
              - I - Koo., 618
              - Kop - Mau., 619
              - Mee - O., 620
              - P - Scho., 621
              - Schr - Sto., 622
              - Str - Vli., 623
              - Vlo - W., 624
              - Y - Z., 625; omslag
              - Voordrachten voor een onderscheiding aan meerdere personen per voordracht., 626-628
                - jan. - apr. 27., 626; omslag
                - apr. 30., 627
                - mei - dec., 628
            - In het jaar 1965., 629-639
              - A - B., 629
              - C - F., 630
              - G - Het., 631
              - Heu - Kaz., 632
              - Kem - L., 633
              - M - P., 634
              - R - S., 635
              - T - V., 636
              - W - Z., 637
              - Voordrachten voor een onderscheiding aan meerdere personen per voordracht., 638-639
                - jan. - apr. 14, 638; omslag
                - apr. 30, 639
            - In het jaar 1966., 640-647
              - A - Bro., 640
              - Bru - G., 641
              - H - J., 642
              - K - M., 643
              - N - R., 644
              - S - T., 645
              - V - Z., 646
              - Voordrachten voor een onderscheiding aan meerdere personen per voordracht., 647
            - In het jaar 1967., 648-653
              - A - B., 648
              - C - H., 649
              - J - M., 650
              - N - S., 651
              - T - Z., 652
              - Voordrachten voor een onderscheiding aan meerdere personen per voordracht., 653
            - In het jaar 1968., 654-662
              - A - B., 654
              - C - F., 655
              - G - H., 656
              - I - K., 657
              - L - M., 658
              - N - R., 659
              - S - U., 660
              - V - Z., 661
              - Voordrachten voor een onderscheiding aan meerdere personen per voordracht., 662
            - In het jaar 1969., 663-672
              - A - Bl., 663
              - Bo - Bij., 664
              - C - Ge., 665
              - Gi - Hi., 666
              - Ho - K., 667
              - L - M., 668
              - N - R., 669
              - S., 670
              - T - V., 671
              - W - Z., 672
            - In het jaar 1970., 673-681
              - A - B., 673
              - C - Go., 674
              - Gr - H., 675
              - I - K., 676
              - L - N., 677
              - O - Si., 678
              - Sl - Vo., 679
              - Vr - Z., 680
              - Voordrachten voor een onderscheiding aan meerdere personen per voordracht., 681
            - In het jaar 1971., 682-689
              - A - B., 682
              - C - G., 683
              - H - Kn., 684
              - Ko - M., 685
              - N - R., 686
              - S - T., 687
              - V - Z., 688
              - Voordrachten voor een onderscheiding aan meerdere personen per voordracht., 689
            - In het jaar 1972., 690-699
              - A - Boe., 690
              - Bol - Bij., 691
              - C - G., 692
              - H - Ka., 693
              - Ke - Li., 694
              - Lo - O., 695
              - P - Soe., 696
              - Som - Verm., 697
              - Vern - Z., 698
              - Voordrachten voor een onderscheiding aan meerdere personen per voordracht., 699
            - In het jaar 1973., 700-713
              - A - Bil., 700
              - Bla - Bar., 701
              - Bos - C., 702
              - D - G., 703
              - H - I., 704
              - J - K., 705
              - L - Meij., 706
              - Moe - O., 707
              - P - R., 708
              - Sal - Spa., 709
              - Spo - Vel., 710
              - Ven - Vri., 711
              - W - Z., 712
              - Voordrachten voor een onderscheiding aan meerdere personen per voordracht., 713
            - In het jaar 1974., 714-726
              - A - F., 714
              - G - J., 715
              - K - N., 716
              - O - S., 717
              - T - Z., 718
              - Voordrachten voor een onderscheiding aan meerdere personen per voordracht., 719-726
                - apr. 30, Directie Algemeen Voortgezet Onderwijs (AVO)., 719
                - apr. 30, Directie Beroepsgericht Voortgezet Onderwijs (BVO), Directie Onderwijs en Vorming Werkende Jongeren (OVWJ), Directoraten-Generaal voor het Wetenschappelijk Onderwijs (DGWO) en Wetenschapsbeleid (DGWB)., 720
                - apr. 30, Directie Kleuter- en Basisonderwijs (KBO)., 721
                - apr. 30, Directie Technisch Beroepsonderwijs (TBO)., 722; omslag
                - apr. 30, voordrachten per verleende orde. Ridder in de Orde van de Nederlandse Leeuw, officier in de Orde van Oranje-Nassau bij bevordering en officier in de Orde van Oranje-Nassau., 723
                - apr. 30, voordrachten per verleende orde. Ridder in de Orde van Oranje-Nassau, eremedaille Oranje-Nassau in goud, eremedaille verbonden aan de Orde van Oranje-Nassau in zilver en eremedaille verbonden aan de Orde van Oranje-Nassau in brons., 724
                - apr. 30, voorstellen aan andere ministeries overgedragen waarvoor advies is gevraagd of is geadviseerd alsmede die voorstellen waarbij het ministerie tweede ondertekenaar is., 725
                - mei - en aug., 726; omslag
            - In het jaar 1975., 727-739
              - A - F., 727
              - G - K., 728
              - L - P., 729
              - R - T., 730
              - V - Z., 731
              - Voordrachten voor een onderscheiding aan meerdere personen per voordracht., 732-739
                - apr. 30, ambtenaren van het Ministerie van Onderwijs en Wetenschappen., 732
                - apr. 30, Directie Algemeen Voortgezet Onderwijs (AVO)., 733
                - apr. 30, Directie Beroepsgericht Voortgezet Onderwijs (BVO) en Directie Technisch Beroepsonderwijs (TBO)., 734
                - apr. 30, Directie Kleuter en Basis Onderwijs (KBO)., 735
                - apr. 30, Directoraat-Generaal voor het Hoger Onderwijs en Wetenschappelijk Onderzoek (DGHW)., 736
                - apr. 30, Directoraat-Generaal voor het Wetenschappelijk Onderwijs en voor Wetenschapsbeleid (DGWO/B., 737
                - apr. 30, eremedaille verbonden aan de Orde van Oranje-Nassau in goud, zilver en brons., 738; omslag
                - apr. 30, voordrachten per verleende orde., 739
            - In het jaar 1976., 740-753
              - A - F., 740
              - G - K., 741
              - L - R., 742
              - S - T., 743
              - V - Z., 744
              - Voordrachten voor een onderscheiding aan meerdere personen per voordracht., 745-753
                - apr. 30, onderscheidingen aan ambtenaren van het Ministerie van Onderwijs en Wetenschappen., 745
                - apr. 30, onderscheidingen tot ridder in de Orde van de Nederlandse Leeuw, officier in de Orde van Oranje-Nassau en onderscheidingen in goud zilver en brons., 746
                - apr. 30, onderscheidingen tot ridder in de Orde van Oranje-Nassau., 747
                - apr. 30, voordrachten van de Directie Algemeen Voortgezet Onderwijs (AVO) de Directie Lager en Middelbaar Beroeps Onderwijs (LMBO)., 748
                - apr. 30, voordrachten van de Directie Hoger Beroepsonderwijs (HBO) en de Directie Lager Middelbaar Beroepsonderwijs (LMBO)., 749; omslag
                - apr. 30, voordrachten van de Directie Kleuter en Basisonderwijs (KBO)., 750
                - apr. 30, voordrachten van de Directoraat-Generaal Hogere Wetenschap (DGHW)., 751
                - Behandeling van decoratievoorstellen van de commissarissen van koningin in de provincies., 752
                - Decoratievoorstellen behandeld door de Afdeling Kabinetszaken., 753
            - In het jaar 1977., 754-768
              - A - Blij., 754
              - Boe - Buij., 755
              - C - D., 756
              - E - G., 757
              - Haa - Hoe., 758
              - Hol - J., 759
              - K., 760
              - L - M., 761
              - N - P., 762
              - Q - Sch., 763
              - See - Sze., 764
              - T - U., 765
              - V., 766
              - W - Z., 767
              - Voordrachten voor een onderscheiding aan meerdere personen per voordracht., 768
            - In het jaar 1978., 769-787
              - Voordrachten voor een onderscheiding aan meerdere personen per voordracht., 769-787
                - apr. 30, ambtenaren van het Ministerie Onderwijs en Wetenschappen., 769
                - apr. 30, Directie Algemeen Voortgezet Onderwijs VWO/HAVO/MAVO (VO/AV)., 770
                - apr. 30, Directie Basisonderwijs / Kleuter- en Basisonderwijs (BO/KB)., 771
                - apr. 30, Directie Basisonderwijs / Kleuter- en Lager Onderwijs (BO/KL)., 772; omslag
                - apr. 30, Directie Basisonderwijs/Speciaal Onderwijs (BO/SP)., 773; omslag
                - apr. 30, Directie Onderwijs en Vorming Werkende Jongeren (OVWJ)., 774; omslag
                - apr. 30, Directoraat-Generaal voor de diensten Onderwijs en Inspectie (DGDI), Directie Hoger Onderwijs en Wetenschappelijk Onderzoek/Hoger Beroepsonderwijs (HW/HO), Directoraat-generaal voor het Wetenschapsbeleid (DGWB) en Directie Scholing (DI/SC)., 775
                - apr. 30, Directoraat-Generaal voor het Hoger Onderwijs en Wetenschappelijk Onderzoek (DGHW)., 776
                - apr. 30, voorstellen aan andere ministeries overgedragen waarvoor advies is gevraagd of is geadviseerd alsmede die voorstellen waarbij het ministerie tweede ondertekenaar is., 777; omslag
                - Voordrachten per verleende orde. apr. 30, Voortgezet Onderwijs/Lager en Middelbaar Beroepsonderwijs (VO/LMB)., 778
                - Voordrachten per verleende orde. apr. 30 - dec., Ridder in de Orde van de Nederlandse Leeuw., 779
                - Voordrachten per verleende orde. jan. - apr. 30, Eremedaille verbonden aan de Orde van Oranje-Nassau in goud., 780
                - Voordrachten per verleende orde. jan. - apr., Commandeur in de Orde van Oranje-Nassau., 781; omslag
                - Voordrachten per verleende orde. jan. - apr., Ridder in de Orde van Oranje-Nassau., 782
                - Voordrachten per verleende orde. jan. - dec., Eremedaille verbonden aan de Orde van Oranje-Nassau in zilver., 783
                - Voordrachten per verleende orde. jan. - dec., Officier in de Orde van Oranje-Nassau., 784
                - Voordrachten per verleende orde. jan. - nov., Eremedaille verbonden aan de Orde van Oranje-Nassau in brons., 785; omslag
                - Voordrachten per verleende orde. mei - dec., Eremedaille verbonden aan de Orde van Oranje-Nassau in goud., 786
                - Voordrachten per verleende orde. mei - dec., Ridder in de Orde van Oranje-Nassau., 787
            - In het jaar 1979., 788-802
              - A - Big., 788
              - Bis - Buij., 789
              - C - Heek., 790
              - Hees - Kes., 791
              - Ket - L., 792
              - M - P., 793
              - R - Splu., 794
              - Staf - Vlo., 795
              - Voo - Z., 796
              - Voordrachten voor een onderscheiding aan meerdere personen per voordracht., 797-802
                - Directoraat-Generaal voor het Basisonderwijs (DGBO)., 797
                - Directoraat-Generaal voor het Hoger Onderwijs en Wetenschappelijk Onderzoek (DGHW)., 798
                - Directoraat-Generaal voor het Voortgezet Onderwijs (DGVO), Bureau Algemene Voorlichting (AV)., 799
                - Directoraat-Generaal voor het Voortgezet Onderwijs (DGVO), Opleidings- en Vormingscentrum (OV)/ Wetegeving en Juridische Zaken (WJ)/ Lager en Middelbaar Beroepsonderwijs (LMBO)., 800
                - Directoraat-Generaal voor het Wetenschapsbeleid (DGWB) en Directoraat-Generaal voor de Diensten Onderwijs en Inspectie (DGDI)., 801
                - Technisch Beroepsonderwijs (TBO), Financieel-Economische Zaken (FEZ) en Studiefinanciering (SF)., 802; omslag
            - In het jaar 1980., 803-816
              - A - G., 803
              - H - M., 804
              - N - S., 805
              - T - Z., 806
              - Voordrachten voor een onderscheiding aan meerdere personen per voordracht., 807-816
                - apr. 30, Directie Algemeen Voortgezet Onderwijs VWO/HAVO/MAVO (VO/AV). Afgewezen voorstellen., 807
                - apr. 30, Directie Algemeen Voortgezet Onderwijs VWO/HAVO/MAVO (VO/AV).Gehonoreerde voorstellen en adviezen derden., 808
                - apr. 30, Directie Basis Onderwijs/Kleuter- en Lager Onderwijs (BO/KL). Afgewezen voorstellen., 809
                - apr. 30, Directie Basis Onderwijs/Kleuter- en Lager Onderwijs (BO/KL). Gehonoreerde voorstellen., 810
                - apr. 30, Directie Voortgezet Onderwijs/Lager en Middelbaar Beroepsonderwijs (VO/LMB)., 811
                - apr. 30, Directoraat-Generaal voor de diensten Onderwijs en Inspectie (DGDI), Directie Scholing (DI/SC), Directie Verzorgingsstructuur (DI/VG) en Directie Hoger Beroepsonderwijs (DGHW/HB)., 812
                - apr. 30, Directoraat-Generaal voor het Hoger Onderwijs en Wetenschappelijk Onderzoek (DGHW)., 813
                - apr. 30, Directoraat-Generaal voor het Wetenschapsbeleid (DGWB), ambtenaren ressorterende onder het Ministerie van Onderwijs en Wetenschappen., 814; omslag
                - apr. 30, voordrachten per verleende orde., 815
                - Koninklijke Onderscheidingen ter gelegenheid van het 100 jarig bestaan van de Vrije Universiteit te Amsterdam., 816; omslag
            - In het jaar 1981., 817-839
              - A - G., 817
              - H - R., 818
              - S - Z., 819
              - Adviezen aan derden., 820; omslag
              - Voordrachten voor een onderscheiding aan meerdere personen per voordracht., 821-839
                - Directoraat-Generaal Basis Onderwijs (DGBO). Directie Kleuter en Lageronderwijs (KL)., 821
                - Directoraat-Generaal Basis Onderwijs (DGBO). Directie Speciaal Onderwijs (SP)., 822
                - apr. 30, Directoraat-Generaal Hoger Onderwijs en Wetenschappelijk Onderzoek (DGHW)/. Adviezen aan derden en van derden., 823; omslag
                - apr. 30, Directoraat-Generaal Hoger Onderwijs en Wetenschappelijk Onderzoek (DGHW). Directie Hoger Beroepsonderwijs (DGHW/ HB)., 824; omslag
                - apr. 30, Directoraat-Generaal Hoger Onderwijs en Wetenschappelijk Onderzoek (DGHW). Officier in de Orde van Oranje-Nassau ridder in de Orde van de Nederlandse Leeuw en ere medaille verbonden aan de Orde van Oranje-Nassau in goud, zilver en brons., 825
                - apr. 30, Directoraat-Generaal Hoger Onderwijs en Wetenschappelijk Onderzoek (DGHW). Onderscheidingen aan meerdere personen per voordracht., 826
                - Directoraat-Generaal Hoger Onderwijs en Wetenschappelijk Onderzoek (DGHW) en Directoraat-generaal Wetenschapsbeleid (DGWB), gezamenlijke voordrachten. Officier in de Orde van Oranje-Nassau en ere medaille verbonden aan de Orde van Oranje-Nassau in goud, zilver en brons., 827
                - Directoraat-Generaal Hoger Onderwijs en Wetenschappelijk Onderzoek (DGHW) en Directoraat-generaal Wetenschapsbeleid (DGWB), gezamenlijke voordrachten. Ridder in de Orde van Oranje-Nassau en ridder in de Orde van de Nederlandse leeuw., 828
                - Directoraat-Generaal voor de Diensten Onderwijs en Inspectie (DGDI)., 829; omslag
                - Directoraat-Generaal Voortgezet Onderwijs (DGVO). Directie Algemeen Vormendonderwijs (AV). Adviezen aan derden., 830; omslag
                - apr. 30, Directoraat-Generaal Voortgezet Onderwijs (DGVO). Directie Algemeen Vormendonderwijs (AV).Onderscheidingen tot officier in de Orde van Oranje-Nassau., 831; omslag
                - apr. 30, Directoraat-Generaal Voortgezet Onderwijs (DGVO). Directie Algemeen Vormendonderwijs (AV).Onderscheidingen tot ridder in de Orde van Oranje-Nassau., 832
                - Directoraat-Generaal Voortgezet Onderwijs (DGVO). Directie Algemeen Vormendonderwijs (AV).Eremedaille in zilver en goud., 833; omslag
                - Directoraat-Generaal Voortgezet Onderwijs (DGVO). Directie Algemeen Vormendonderwijs (AV).Onderscheidingen aan meerdere personen per voordracht., 834; omslag
                - Directoraat-Generaal Voortgezet Onderwijs (DGVO). Directie Lager Middelbaar Beroepsonderwijs (LMB)., 835; omslag
                - Directoraat-Generaal Voortgezet Onderwijs (DGVO). Directie Onderwijs voor Volwassenen (OV)., 836; omslag
                - Directoraat-Generaal Voortgezet Onderwijs (DGVO). Directie Werkende Jongeren (WJ)., 837; omslag
                - Directoraat-Generaal Wetenschaps Beleid (DGWB)., 838; omslag
                - apr. 30, ambtenaren van het Ministerie van Onderwijs en Wetenschappen., 839
            - In het jaar 1982., 840-852
              - A - Bod., 840
              - Boe - C., 841
              - D - E., 842
              - F - H., 843
              - J - K., 844
              - L - M., 845
              - N - R., 846
              - S - U., 847
              - V - Z., 848
              - Voordrachten voor een onderscheiding aan meerdere personen per voordracht., 849-852
                - Directoraat-Generaal voor de Diensten Onderwijs en Inspectie (DGDI)., 849
                - Directoraat-Generaal voor het Hoger Onderwijs en Wetenschappelijk Onderzoek (DGHW)., 850
                - Directoraat-Generaal voor het Voortgezet Onderwijs (DGVO)., 851
                - Directoraat-Generaal voor het Wetenschapsbeleid (DGWB), Directoraat-Generaal voor het Basisonderwijs (DGBO) en meerdere afdelingen (AZ, VD/CM, AD, FEZ, ACRE, URO) van OCW., 852
            - In het jaar 1983., 853-865
              - A - B., 853
              - C - D., 854
              - E - G., 855
              - H., 856
              - I - K., 857
              - L - N., 858
              - O - R., 859
              - San - Ste., 860
              - Sti - U., 861
              - V., 862
              - W - Z., 863
              - Voordrachten voor een onderscheiding aan meerdere personen per voordracht., 864-865
                - Directoraat-Generaal voor het Basisonderwijs (DGBO), Directoraat-Generaal voor het Voortgezet Onderwijs (DGVO), Directoraat-Generaal voor de Diensten Onderwijs en Inspectie (DGDI) en de Afdelingen OA en URO., 864
                - Directoraat-Generaal voor het Hoger Onderwijs en Wetenschappelijk Onderzoek (DGHW) en Directoraat-Generaal voor het Wetenschapsbeleid (DGWB)., 865
            - In het jaar 1984., 866-882
              - A - Boe., 866
              - Bon - Bijs., 867
              - C - D., 868
              - E - G., 869
              - H - I., 870
              - J - K., 871
              - L - M., 872
              - N - P., 873
              - R - Sch., 874
              - Sie - Swi., 875
              - T - V., 876
              - W - Z., 877
              - Ambtsberichten betreffende het verlenen van een Koninklijke Onderscheiding bij gelegenheid van Koninginnedag 1984., 878
                Koninklijke Onderscheiding: Ridder in de Orde van Oranje-Nassau (RON), Officier in de Orde van Oranje-Nassau (OON) en Ridder in de Orde van de Nederlandse Leeuw (RNL).
              - Voordrachten voor een onderscheiding aan meerdere personen per voordracht., 879-882
                - Directoraat-Generaal voor het Basisonderwijs (DGBO), Directoraat-Generaal voor het Hoger Onderwijs en Wetenschappelijk Onderzoek (DGHW), Directoraat-Generaal voor de Diensten Onderwijs en Inspectie (DGDI) en de Centrale Directie Algemene Zaken., 879
                - Directoraat-Generaal voor het Voortgezet Onderwijs (DGVO) en Directoraat-Generaal voor het Wetenschapsbeleid (DGWB)., 880
                - Uitgereikt 30 april., 881
                - Voorstellen waarbij het ministerie tweede ondertekenaar is, mrt. 30 - apr. 10, 882; omslag
            - In het jaar 1985., 883-883
              - B - W., 883; omslag
                Niet volledig.
            - In het jaar 1987., 884-895
              - apr. 30, ambtenaren van het Ministerie van Onderwijs en Wetenschappen., 884; omslag
              - apr. 30, eremedaille verbonden aan de Orde van Oranje-Nassau in goud, zilver of brons., 885; omslag
              - apr. 30, Officier in de Orde van Oranje-Nassau., 886
              - apr. 30, Ridder in de Orde van de Nederlandse Leeuw., 887
              - apr. 30, Ridder in de Orde van Oranje-Nassau., 888
              - apr. 30, voordrachten Directie Algemeen Voortgezet Onderwijs VWO/ HAVO/ MAVO (VO/AV)., 889
              - apr. 30, voordrachten Directie Basisonderwijs/Speciaal onderwijs (BO/SP), Directoraat-Generaal voor de Diensten Onderwijs en Inspectie (DGDI), Directoraat-Generaal voor het Wetenschapsbeleid (DGWB), Directoraat-generaal voor het Hoger Onderwijs en Wetenschappelijk Onderzoek (DGHW), Directie Hoger Onderwijs en Wetenschappelijk Onderzoek/Hoger Beroeps Onderwijs (HW/HBO)., 890
              - apr. 30, voordrachten Directie Voortgezet Onderwijs/Algemeen/Dagelijks Bestuur (VO/AL/DB)., 891; omslag
              - apr. 30, voordrachten per verleende orde; eremedaille Oranje-Nassau in goud, eremedaille Oranje-Nassau in zilver, eremedaille Oranje-Nassau in brons, Ridder in de Orde van Oranje-Nassau, Ridder in de Orde van de Nederlandse Leeuw., 892; omslag
              - apr. 30, voorstellen aan andere ministeries overgedragen waarvoor advies is gevraagd of is geadviseerd alsmede die voorstellen waarbij het ministerie tweede ondertekenaar is., 893
              - Voordrachten Directie Verzorgingsstructuur (DI/VG), Directie DI/AB, Directie DI/SC, Directie Voortgezet Onderwijs/Onderwijs aan Volwassenen (VO/OV), Directie Voortgezet Onderwijs/Beroepsonderwijs (VO/BO), Directie Basisonderwijs/Bijzonder Onderwijs (BO/BO)., 894
              - Voordrachten voor een onderscheiding aan meerdere personen per voordracht., 895; omslag
            - In het jaar 1990., 896-905
              - A - Ber., 896
              - Beu - C., 897
              - D - F., 898
              - G - Has., 899